【裁判字號】    96,中簡上,1101
【裁判日期】    970104
【裁判案由】    家庭暴力防治法
【裁判全文】
臺灣臺中地方法院刑事判決          96年度中簡上字第1101號
上  訴  人  甲○○
（即被告）
上列上訴人即被告因違反家庭暴力防治法案件，不服臺灣臺中地
方法院臺中簡易庭96年度中簡字第2891號中華民國96年11月1 日
第一審簡易判決（聲請案號：臺灣臺中地方法院檢察署96年度偵
字第20975 號），提起上訴，本院管轄之第二審合議庭判決如下
：
    主  文
上訴駁回。
    事實及理由
一、本案經本院合議庭審理結果，認第一審簡易判決書除「犯罪
    事實及理由」欄三、第2 列「刑法第11條」應更正為「刑法
    第11條前段」外，其餘認事用法及量刑均無不當，應予維持
    ，並引用臺灣臺中地方法院檢察署檢察官聲請簡易判決處刑
    書及本院第一審簡易判決書（除上開記載外）之記載（如附
    件一、二所示）。
二、上訴人即被告甲○○（下簡稱被告）上訴意旨陳稱：因為伊
    已取得妻子乙○○之原諒，乙○○也表示撤回告訴，請求從
    輕量刑或給予緩刑宣告云云。經查，被告於檢察官聲請簡易
    判決書所載時地以三字經辱罵被害人乙○○、以鑰匙丟擲乙
    ○○未丟中，以腳踢乙○○惟未受傷等情，業據被告於警詢
    自白：「我是於96年9月3日上午10時許在臺中市○區○○路
    340號對我妻子乙○○辱罵並向她丟家中鑰匙。.... （你為
    何向你妻子辱罵並向她丟家中鑰匙？你對你妻子辱罵何言？
    ）因為她娘家的問題。我已經忘記罵什麼了。」等語綦詳，
    並經其於本院審理時自白在卷（參本院卷第一九頁至第二一
    頁），核與被害人乙○○於警詢時陳述情形相符，足見被告
    確實於案發時地有對被害人乙○○為上開實施精神上不法侵
    害之行為至明。而被告父親湯吉雄向本院家事法庭聲請核發
    通常保護令，經本院調查後於96年 5月17日以96年度家護字
    第458 號裁定准予湯吉雄聲請，被告不得對湯吉雄、湯廖宥
    彥及其他家庭成員湯麗美、乙○○實施身體上或精神上不法
    侵害之行為，該裁定於96年 5月23日送達被告收受，並經臺
    中市警察局第二分局偵查隊警員親自宣達該保護令裁定內容
    ，業據本院調取該卷宗核閱屬實，亦為被告所不否認，則被
    告於檢察官聲請簡易判決處刑書所載時地對被害人乙○○為
    上開行為，實已違反保護令裁定內容，而犯家庭暴力防治法
    第六十一條第一款之違反保護令罪，洵堪認定。原審認事用
    法及量刑均稱妥適。復按量刑輕重，係屬事實審法院得依職
    權自由裁量之事項，茍已斟酌刑法第五十七條各款所列情狀
    而未逾越法定刑度，不得遽指為違法，最高法院七十二年臺
    上字第六六九六號判例意旨可資參照。查本件原審量刑既已
    審酌刑法第五十七條之各款情形，亦未逾越法定刑度，揆諸
    前揭判例意旨，自不能率指原審判決有何違法失當之處，被
    告上訴意旨請求從輕量刑一情，為無理由，應予駁回。又被
    告於本案之前，即於96年 7月17日對其父湯吉雄為家庭暴力
    行為，經臺灣臺中地方法院檢察署檢察官於96年 8月17日提
    起公訴，並經本院臺中簡易庭於96年11月 1日以96年度中簡
    字第2802 號判處有期徒刑3月，如易科罰金得以新臺幣1000
    元折算1 日，嗣被告不服提起上訴，亦經本院於96年12月31
    日以96年度中簡上字第1081號駁回上訴而告確定，有該 2判
    決書及臺灣高等法院被告前案紀錄表1 紙在卷可按，本案已
    不該當刑法第74條第1項第1款「未曾受有期徒刑以上刑之宣
    告」之宣告緩刑要件（查該款之「未曾因故意受有期徒刑以
    上刑之宣告」，係指宣告其刑之裁判確定者而言，最高法院
    著有54年臺非字第148號判例意旨，及最高法院於92年1月 7
    日92年度第1次刑事庭會議決議不再援用25年非字第313號判
    例之「不再援用理由」可明。本案宣判之際既已有前開「確
    定」判決在前，則本案被告已不符該款宣告緩刑之要件），
    且被告明知其行為業已違法，於本案猶不知警惕，復行再犯
    ，實無足取，雖被害人乙○○具狀並到庭陳明願對被告撤回
    告訴，惟本案非屬告訴乃論之罪，依法本不得撤回，且被害
    人乙○○於遭被告實施精神上不法侵害後，當時隨即報警處
    理，足見其對被告行止之恐懼與無力感，亦不適宜宣告緩刑
    ，被告請求宣告緩刑云云，亦無可採，附予敘明。
據上論斷，依刑事訴訟法第455條之1第3項、第373條、第368 條
，判決如主文。
中    華    民    國    97    年     1     月    4    日
                  刑事第十庭    審判長法  官  賴妙雲
                                      法  官  黃炫中
                                      法  官  江奇峰
上正本證明與原本無異。
本件不得上訴。
                                      書記官  童秉三
中    華    民    國    97    年     1    月     4    日


司法院資訊處製作；財團法人民間司法改革基金會備份。
